it: Sezione del fagotto prevista per il panno: Campana; Esse; Pezzo lungo (calcio); Foro tonale / foro di sfiato; Universale (multisezione); Pezzo ad aletta; Altro
de: Vorgesehener Fagottbereich für den Wischer: Schallbecher; S-Bogen; Bassröhre (Stiefel); Tonloch / Klappe; Universal (mehrteilig); Flügel; Sonstige
nb: Vattpinne beregnet for fagottseksjon: Sjallstykke; Ess; Langrør (støvel); Tonehull / klaff; Universell (flere deler); Vingerør; Annet
zh-CN: 清洁棒适用的巴松管部位: 喇叭口; 吹口管; 长管（U 型管）; 音孔/排气孔; 通用（多节）; 翼管; 其他
vi: ue tăm bông dùng cho phần kèn bassoon: Loa kèn; Ống thổi (Bocal); Khớp dài (khớp đế); Lỗ âm / lỗ thông hơi; Đa năng (nhiều khớp); Khớp cánh; Khác
es: Sección de fagot prevista para hisopo: Campana; Tudel; Cuerpo largo (culata); Orificio de tono/ventilación; Universal (multisección); Cuerpo tenor; Otra
fr: Partie du basson à nettoyer avec l’écouvillon: Pavillon; Bocal; Grande branche (culasse); Trou d’harmonie / clétage; Universel (multisection); Petite branche; Autre
pt-PT: Secção do fagote a que o pano de limpeza se destina: Campânula; Bocal; Articulação longa (articulação de base); Orifício de tom/ventilação; Universal (várias secções); Articulação de asa; Outra
nl: Wattenstaafje beoogde fagotsectie: Klankbeker; S-bocht; Lange buis (laars); Toongat/klep; Universeel (meerdere secties); Vleugel; Overig
pt-BR: Swab seção de fagote prevista: Campana; Tudel; Corpo longo (culatra); Orifício de tom/ventilação; Universal (várias seções); Corpo tenor; Outro
el: Τμήμα φαγκότου που προορίζεται για μπατονέτα: Καμπάνα; Σωλήνας S (Bocal); Μακρύ στέλεχος (κάτω στέλεχος); Οπή τόνου / εξαερισμού; Γενικής χρήσης (πολλαπλών τμημάτων); Πτερυγωτό στέλεχος; Άλλο
zh-TW: 通條布預期低音管節數: 喇叭口; 吹口管; 長管 (底管); 音孔/通氣孔; 通用 (多節); 翼管; 其他
sk-SK: Určená časť fagota, pre ktorú je čistiaci tampón určený: Ozvučník; Eso; Basový diel (dvojitý diel); Tónový otvor / prieduch; Univerzálne (viacero častí); Kridielko / Tenorový diel; Iné
fi: Fagotin osille tarkoitetut puhdistusliinat: Kello; S-putki; Pitkä putki (saapasputki); Äänireikä / venttiili; Yleiskäyttöinen (moniosainen); Siipiputki; Muu
en: Swab intended bassoon section: Bell; Bocal; Long joint (boot joint); Tone hole / vent; Universal (multi-section); Wing joint; Other
da: Tilsigtet fagotsektion for swab: Klangstykke; S-rør; Basrør (støvle); Tonehul/ventil; Universal (flere sektioner); Vingerør; Andet
th: สำลีที่ตั้งใจไว้สำหรับส่วนบาสซูน: ปากแตร; หลอดเป่า; ข้อต่อยาว (ข้อต่อรูปรองเท้าบูท); รูกดเสียง / ช่องระบายลม; อเนกประสงค์ (หลายส่วน); ข้อต่อปีก; อื่นๆ
ru: Предназначенная секция фагота для шомпола: Раструб; Эс; Длинное колено (нижнее колено); Тональное отверстие / клапан; Универсальное (многосекционное); Малое колено; Другое
hu: Fagott szakaszra szánt tisztítóeszköz: Tölcsér; Bocal (S-cső); Csizma (boot joint); Hanglyuk / szellőző; Univerzális (többrészes); Szárnycső; Egyéb
pl: Przeznaczenie wyciora do fagotu: Czara głosowa; Es; Rura długa (stopa); Otwór dźwiękowy / klapa; Uniwersalny (wieloczęściowy); Skrzydło; Inne
sl-SI: Predvideni del fagota za čistilno krpo: Odmevnik; Es-cev; Dolgi del (škorenj); Zvočna odprtina / luknja; Univerzalno (večdelno); Krilni del; Drugo
ja: ファゴットセクション向けのスワブ: ベル; ボーカル; ロングジョイント (ダブルジョイント); トーンホール/ベント; ユニバーサル (マルチセクション); テナージョイント; その他
cs: Určení části fagotu, pro kterou je čisticí tyčinka určena: Ozvěčník; Eso; Dlouhý díl (spodní díl); Tónový otvor / klapka; Univerzální (vícedílné); Křídlo; Jiné
tr: Fagot için temizleme bezi kullanım bölümü: Kalak; Bokal (es borusu); Uzun gövde (çizme gövdesi); Ses deliği/havalandırma; Evrensel (çok bölümlü); Kanat gövdesi; Diğer
ko: 스왑 사용 대상 바순 섹션: 벨; 보컬; 롱 조인트(부트 조인트); 톤 홀/벤트; 범용(다중 섹션); 윙 조인트; 기타
hr-HR: Sekcija fagota namijenjena za bris: Zvono; Vrat (vokal); Dugi zglob (donji zglob); Tonska rupa / otvor; Univerzalno (za više dijelova); Krilni zglob; Ostalo
bg-BG: Секция за фагот, предназначена за почистване: Камбана; Ес; Дълга част (ботуш); Тонален отвор / клапа; Универсален (многосекционен); Крило; Друго
lt-LT: Valymo šluotelės paskirtis fagoto daliai: Žiotys; S formos vamzdelis (Bocal); Ilgasis korpusas (U raidės vamzdis); Garso skylutė / vožtuvas; Universali (kelioms dalims); Sparninis korpusas; Kita
sv: Rengöringsduk avsedd fagottsektion: Klockstycke; Ess; Basrör (stövel); Tonhål/klaff; Universell (flera delar); Tenorrör; Annan
ro-RO: Secțiune a fagotului vizată de cârpa de curățat: Pâlnie; Bocal; Corpul lung (corpul dublu); Orificiu de rezonanță / gaură; Universal (cu mai multe secțiuni); Corpul subțire (aripă); Altele